

Vera Testard Développeuse JS React

35 ans - Permis B ■ vera.testard@gmail.com □ 0695359679 • chemin de la Couronne, 69420 Condrieu, Franc

Forte de plusieurs expériences dans l'industrie en France et à l'étranger, je suis actuellement en formation développeus end React IS pour enfin travailler dans l'univers de l'Informatique.

EXPÉRIENCES

Développeuse IS React en formation

Wild Code School - Depuis février 2019 - Lyon



- Formation basée sur la pratique.
- ▶ Réalisation d'un site web en équipe de 5 personnes, conception à l'aid d'une maguette / wireframe, utilisation de HTML, CSS, JavaScript Bootstrap, mise en pratique de Git. Lien du site https://bepatest.github.io/Yoshi-save-the-bat
- Haulottner ce bandeau per supprimer ce bandeau Création d'un jeu vidéo en Javascript React sur l'univers conception à l'aide d'une maquette / wireframe, gestion méthode Scrum en équipe de 6 personnes Lien du site https://pokeymon.netlify.com/

Chargée d'affaires

Haulotte Group - Depuis oc Lorette - France

- Constructeu
- télescopiques

 Relations illiales (négociations, tarificación des produits, support commercial)

 Relation et suiv de clientèle Olyse du besoin, proposition de solutions, négociations

 Lacul des tarificación la politique de l'entreprise, suivi des marges Suivi des reclais de livraison auprès du département approvision de l'import/export (incoterms, documents douaniers)

 Restion et suivi des réclamations clients

 - stion et suivi des réclamations clients
 - Reporting, mise en place de tableaux suivi clients
 - Analyse des données et proposition d'axes d'évolution
 - Connaissance des composants des machines élévatrices - Maîtrise des logiciels informatiques permettant le suivi des ventes

Commerciale France / Export

Phytocosma International - Avril 2014 à septembre 2015 -CDI - Chassieu - France

- ▶ Laboratoire cosmétique
- ▶ Développement du portefeuille clients en France et à l'international

Assistante Export

CAP V.I. groupe LAURENT -Mars 2013 à septembre 2013 - CDD - Corbas - France

Vente de pièces détachées pour véhicules industriels en B to B



FORMATIONS

au compte Premium ild Cod

Wesford, Lyon

ter 1 Systèmes information économiques pour les entreprises

Université Montpellier 1 Septembre 2010 à 2011

Master 2 Management des métiers de services

Université d'Etat de l'Oural du Sud. Tcheliabinsk. Russie Septembre 2001 à 2006

COMPÉTENCES

Programmation Web

- ▶ React
- Javascript
- ▶ HTML/CSS
- Git
- MySQL
- API REST
- ▶ NodelS
- ▶ Redux

Autres compétences

- Communication / Travail en équipe / L'adaptabilité
- Langues: Français bilingue / Anglais bilingue / Russe - langue maternelle

Responsable développement export

Oteline - Août 2011 à août 2012 - Lyon - France



- ▶ Joaillier créateur
- ▶ Etudes de marché européennes pour la marque de joaillerie OTELINA Prospection des distributeurs et des détaillants en favorisant le marché

Négociations commerciales, relations clientèle et signature de contrats

Sales manager

Piccadilly Travel - Août 2007 à juin 2009 - CDI - Londres -Royaume-Uni

LOISIRS

Apiculture

3 ruches

Sport

cours à pied, fitness

Voyages

▶ Europe, Asie

Ce CV a être réalisé sur DoyouBurl Pour supprimer ce bandeau, passet au compte Premium